【裁判字號】    90,毒抗,166
【裁判日期】    900208
【裁判案由】    聲請觀察勒戒
【裁判全文】
臺灣高等法院臺中分院刑事裁定                      九十年度毒抗字第一六六號
    抗  告  人  臺灣台中地方法院檢察署檢察官
    抗  告  人
    即  被  告  甲○○
右抗告人等因被告違反毒品危害防制條例案件，經檢察官聲請觀察勒戒，不服臺灣地
方法院中華民國九十年二月八日第一審裁定（九十年度毒聲第六三六號，聲請案號：
台灣台中地方法院檢察署九十年度觀聲字第二三０號；九十年度毒偵字第二０四號）
，提起抗告，本院裁定如左：
      主  文
原裁定撤銷。
甲○○施用第二級毒品，應入勒戒處所觀察、勒戒。
      理  由
一、本件檢察官抗告意旨略以：本件聲請意旨所列被告係甲○○，聲請案號為九十年
    度聲觀字第二三０號、九十年度毒偵字第二０四號，惟原裁定將聲請案號誤植為
    九十年度聲觀字第一三二號、九十年度毒偵字第二一四號，另裁定主文及理由均
    將被告甲○○誤列為陳偉正，與聲請意旨及當事人欄所列被告甲○○不符，是原
    裁定顯有不當，請予撤銷另為適當之裁定等語。
二、經查抗告人即被告甲○○（下稱被告）前因施用毒品案件，經原審法院裁定送勒
    戒處所觀察、勒戒，認無繼續施用毒品傾向後，經臺灣臺中地方法院檢察署檢察
    官於民國（下同）八十七年七月八日以八十七年度偵字第一二五九九號為不起訴
    處分確定在案，復另行基於概括犯意，自前次觀察勒戒後某日起至八十九年十一
    月三十日止，連續在台中縣大甲鎮○○路六二九號住處施用第二級毒品安非他命
    ，先為警於八十九年一月十七日上午九時五十分許通知被告至警局採尿送驗後查
    獲；復於八十九年十二月六日下午七時三十分許拘提被告到案查獲，此經被告於
    警訊中自白不諱，且被告之尿液經送中山醫學院附設孫中山先生紀念醫院檢驗結
    果，呈安非他命、甲基安非他命陽性反應，有該院出具之尿液檢驗報告書、臺中
    縣警察局大甲分局列管毒品人口尿液檢體採集送驗紀錄表各一紙在卷可稽，事證
    明確，被告施用第二級毒品之犯行堪以認定。原審以被告罪證明確，依法裁定應
    入勒戒處所觀察、勒戒，固非無見，惟查原裁定有檢察官抗告意旨所指摘不當之
    處，檢察官之抗告為有理由；被告亦提起抗告否認施用毒品，則無可採，惟原裁
    定既有可議之處，即無可維持，應由本院撤銷改判。爰依毒品危害防制條例第二
    十條第一項、觀察勒戒處分執行條例第三條第一項之規定，裁定如主文。
三、據上論斷，應依刑事訴訟法第四百十三條，裁定如主文。
中      華      民      國      九十      年      三      月    十九    日
                                  臺灣高等法院臺中分院刑事第七庭
                                        審判長法  官  林  榮  龍
                                              法  官  謝  說  容
                                              法  官  江  錫  麟
右正本證明與原本無異。
不得再抗告。
                                              書記官  謝  雅  惠
中      華      民      國      九十      年      三      月    十九    日
                                                                        Ｄ


司法院資訊處製作；財團法人民間司法改革基金會備份。
